【裁判字號】    90,易,2379
【裁判日期】    900723
【裁判案由】    傷害
【裁判全文】
臺灣高雄地方法院刑事判決                          九十年度易字第二三七九號
    公  訴  人  臺灣高雄地方法院檢察署檢察官
    被      告  乙○○
右列被告因傷害案件，經檢察官提起公訴（九十年度偵字第八三八八號），本院判決
如左：
    主  文
乙○○傷害人之身體，處罰金壹仟元，如易服勞役，以參佰元折算壹日。
    事  實
一、乙○○於民國九十年一月二十七日二十三時二十分許，在高雄縣九曲村九曲路二
    七二號九曲社區發展協會之巡守隊辦公室，因崗哨值班人力不足問題，發生口角
    爭執並拉扯，嗣乙○○基於傷害之故意，以手推擠甲○○胸部，致甲○○受有前
    胸撞挫傷皮下瘀血腫痛九╳四公分之傷害。
二、案經甲○○訴由高雄縣警察局仁武分局報請臺灣高雄地方法院檢察署檢察官偵查
    起訴。
    理  由
一、訊之被告乙○○矢口否認有何傷害犯行，辯稱：我是巡守隊隊長，當日因春安工
    作期間在輪值執勤勤務，而告訴人甲○○酒後到辦公室喧嘩，我請他出去，他以
    三字經回罵，我一時氣憤站起來推他一下等語。然查，告訴人受有如事實欄所載
    之傷害，亦有告訴人所提出之鴻慶醫院九十年一月二十九日出具之傷病診斷書乙
    紙附卷可稽，且依該診斷證明書所載，告訴人所受傷害，復核與被告坦認出手推
    告訴人之部位大致相符，益徵告訴人所指訴該傷是被告所推打造成等情節，堪可
    採信。何況亦有證人黃晉輝、陳炳芳在警訊時供證甚明。末查，被告既係身強體
    健之男子，其用手推告訴人，自應可預見告訴人將因此受有傷害，是其前開所辯
    並無傷害故意云云，顯係卸責之詞，不足採信。本件事證明確，被告傷害犯行洵
    堪認定。
二、核被告所為，係犯刑法第二百七十七條第一項之傷害罪。審酌被告未循理性解決
    與其隊員間之爭執，反出手予以推出辦公室，不僅造成告訴人受傷，且破壞巡守
    隊員間和諧，惟念告訴人所受傷害非重，被告犯後態度尚佳，且無犯罪前科紀錄
    ，有臺灣高雄地方法院檢察署刑案資料查註紀錄表乙件附卷可稽，素行良好及其
    傷害告訴人之前因情況等一切情狀，認宜量處如主文所示之刑，並諭知易服勞役
    之折算標準。
據上論斷，應依刑事訴訟法第二百九十九條第一項前段，刑法第二百七十七條第一項
、第四十二條第二項，罰金罰鍰提高標準條例第一條前段、第二條，判決如主文。
中      華      民      國      九十     年      七     月    二十三    日
                                  臺灣高雄地方法院刑事庭
                                      法  官  黃建榮
右正本證明與原本無異。
如不服本判決，應於判決送達後十日內，向本院提出上訴狀。
                                      書記官  葛羽洪
中      華      民      國      九十     年      七     月    二十三    日
附錄本案判決論罪科刑法條：
刑法第二百七十七條第一項：
傷害人之身體或健康者，處三年以下有期徒刑，拘役或一千元以下罰金。


司法院資訊處製作；財團法人民間司法改革基金會備份。
